Minutes et répertoires du notaire Charles DUPUYS, 29 janvier 1683 - 25 juin 1726 (étude XXXIV)
Archives nationales
- Minutes de Charles DUPUYS, 2 janvier 1683 - août 1726; MC/ET/XXXIV/227 - MC/ET/XXXIV/438
  - Minutes. 1698, juin - 1698, juillet, juin 1698 - juillet 1698; MC/ET/XXXIV/295
    - DUPUY (Jean) maître parcheminier demeurant rue de la Parcheminerie § Mariage de Jean DUPUY et de Marie OGEE. Parmi les témoins: Luçon HUE, maître parcheminier, ami commun des parties, 11 juillet 1698; MC/ET/XXXIV/295
      contrat de mariage; Dupuy, Jean
    - MENUISIER à Fleurines, évêché de Beauvais OGÉE Christophe et Antoinette NOËL sa femme § Mariage de Marie OGEE, demeurant à Paris rue Neuve-Notre-Dame, fille de défunts. .., 11 juillet 1698; MC/ET/XXXIV/295
      contrat de mariage; Ogée, Christophe; Noël, Antoinette; Ogée, Marie
    - OGÉE (Christophe) menuisier à Fleurines près de Beauvais et Antoinette NOEL, sa femme § Mariage de Jean DUPUY, maître parcheminier à Paris et de Marie OGEE, fille de défunts. .., en présence de Guillaume OGE, maître serrurier à Suresnes, frère, et de Jacques NOTE, serrurier à Châlons, oncle maternel de la future., 11 juillet 1698; MC/ET/XXXIV/295
      contrat de mariage; Ogée, Christophe
    - PARCHEMINIER (Me) HUE (Luçon) § Mariage en présence de Luçon HUE, 11 juillet 1698; MC/ET/XXXIV/295
      contrat de mariage; Hue, Luçon
    - PARCHEMINIER (Me) DUPUY (Jean) rue de la Parcheminerie § Mariage de Jean DUPUY et de Marie OGÉE, 11 juillet 1698; MC/ET/XXXIV/295
    - HUE (Luçon) maître parcheminier § Mariage de Jean DUPUY, maître parcheminier et de Marie OGEE, en présence de Luçon HUE, ami commun., 11 juillet 1698; MC/ET/XXXIV/295
    - Contrat de mariage entre Claude Leroux, maître joueur d'instruments, demeurant en la cour du Palais, veuf, avec Catherine-Françoise Lafillay, fille d'Hector, maître horloger, demeurant dans la cour du Palais., 16 juillet 1698; MC/ET/XXXIV/295
      contrat de mariage; Justice (palais de); musicien; horloger
    - HORLOGER (Me) à Paris LAFILLAY (Hector) cour du Palais § Mariage de Catherine-Françoise LAFILLAY, fille de. .. et de défunte Catherine LALAU., 16 juillet 1698; MC/ET/XXXIV/295
      contrat de mariage; Lafillay, Hector; Lafillay, Catherine-Françoise; Lalau, Catherine
    - LAFILLAY (Hector) maître horloger à Paris, demeurant dans la cour du Palais § Mariage de Claude LEROUX, maître joueur d'instruments à Paris, et de Catherine Françoise LAFILLAY, fille de... et de défunte Catherine LALAU., 16 juillet 1698; MC/ET/XXXIV/295
      contrat de mariage; Lafillay, Hector
    - PIQUERNE (Nicolas) peintre § Mariage de Jean AUBRY, maître chandelier à Paris et de Marie-Geneviève LEGAY, fille de défunt André LEGAY aussi maître chandelier et de Geneviève FOURNIER, en présence de .. oncle maternel de la future épouse à cause de Jeanne-Catherine FOURNIER, sa femme., 27 juillet 1698; MC/ET/XXXIV/295
      contrat de mariage; Piquerne, Nicolas
    - PEINTRE PIQUERNE (Nicolas) et Jeanne-Catherine FOURNIER, sa femme § Mariage en présence de..., 27 juillet 1698; MC/ET/XXXIV/295
    - MENESSON (Marie-Anne) demeurant rue du Tour. § Inventaire après le décès de Marie-Anne MENESSON à la requête de François SAUREUX, gagné-denier, son mari., 2 avril 1699; MC/ET/XXXIV/295; 2 folios
      inventaire; Menesson, Marie-Anne
    - SAUREUX (François) demeurant rue du Tour. § Inventaire à la requête de François SAUREUX après le décès de Marie-Anne MENESSON, sa femme., 2 avril 1699; MC/ET/XXXIV/295; 2 folios
      inventaire; Saureux, François
  - Minutes. 1698, août - 1698, septembre, août 1698 - septembre 1698; MC/ET/XXXIV/296
    - FOURBISSEURS (Maîtres) à Paris § Mariage de Jean Baptiste TAVAUX, maître. .. demeurant sur le Pont Saint-Michel, fils de défunt Jean TAVAUX, aussi maître. .., avec Anne-Catherine VIGNERON, fille de Charles VIGNERON, Maître. ..; en présence de Gabriel TAVAUX. .. frère du futur, Jean et Etienne VIGNERON, maîtres. .., oncles paternels de la future; Louis BELLEGARDE. .., Guillaume PIQUEFEU, maître. .., amis., 7 septembre 1698; MC/ET/XXXIV/296
      contrat de mariage; Tavaux, Jean-Baptiste; Tavaux, Jean; Vigneron, Anne Catherine; Vigneron, Charles; Tavaux, Tabriel; Vigneron, Jean; Vigneron, Etienne; Bellegarde, Louis; Piquefeu, Guillaume
  - Minutes. 1698, octobre - 1698, décembre, octobre 1698 - décembre 1698; MC/ET/XXXIV/297
    - LINGÉE (Jean);LINGÉE (Simon-Jean);LINGÉE(Pierre)Tapissiers ordinaires du Roi § Mariage de Jacques BLANCHE, bourgeois de Paris et de Marie Nicole LEPERE, en présence de Jean .., ami; Mariage de Philippe de SAUZAY, écuyer, en présence de .. amis., 23 octobre 1698 - 14 décembre 1698; MC/ET/XXXIV/297
      contrat de mariage; Lingée, Jean; Lingée, Simon-Jean; Lingée, Pierre
    - TAPISSIERS ordinaires du Roi LINGÉE (Jean, Simon-Jean et Pierre) § Mariages en présence de. .., 23 octobre 1698 - 14 décembre 1698; MC/ET/XXXIV/297
      contrat de mariage; Lingée, Jean, Simon-Jean et Pierre
    - GREBEUDE (Jacques-François) Orfèvre demeurant en la cour neuve du Palais avec Claude CHARPENTIER, aussi marchand orfèvre et Françoise TURPIN, sa femme, auparavant veuve de Nicolas GREBEUDE, maître orfèvre à Paris, ses beau-père et mère § Mariage de. .. et d'Anne Louise MARRICHARD, fille de Nicolas MARRICHARD, fondeur en cuivre. Parmi les témoins: Antoine et Jean TURPIN, marchands orfèvres à Paris, oncles de. .. Nicolas DAILLY, orfèvre et Anne DESMOULINS, sa femme, amis de. .., 28 octobre 1698; MC/ET/XXXIV/297
      contrat de mariage; Grebeude, Jacques-François
    - ORFÈVRE à Paris § Mariage, de Jacques François GREBEUDE,. .., fils de défunt Nicolas GREBEUDE, aussi Maître. .. et de Françoise TURPIN, à présent femme de Claude CHARPENTIER. .., demeurant avec eux, cour neuve du Palais, en présence de Antoine et Jean TURPIN, marchands. .., oncles, Nicolas DAILLY, orfèvre à Paris, ami., 28 octobre 1698; MC/ET/XXXIV/297
      contrat de mariage; Grebeude, Jacques-François; Grebeude, Nicolas; Turpin, Françoise; Charpentier, Claude; Turpin, Antoine; Dailly, Nicolas
    - Contrat de mariage entre Michel Peze, maître de musique, demeurant rue Saint-Victor, paroisse Saint-Etienne-du-Mont, fils de défunt Pierre Peze, marchand panacher et de Geneviève Terrier, et de Suzanne Baudinière., 16 novembre 1698; MC/ET/XXXIV/297
      contrat de mariage; Saint-Victor (rue); Saint-Etienne-du-Mont (paroisse); musicien
    - Contrat de mariage entre Jean-Baptste Vatié, maître layetier rue Montmartre et d'Anne-Catherine Senaillie, fille de François Senallie, bourgeois de Paris, rue aux Fèvres et de Marie Carebonie, en présence de Jean Senaillié, l'un des 24 joueurs de violon ordinaire du roi, frère., 16 novembre 1698; MC/ET/XXXIV/297
      contrat de mariage; Montmartre (rue); Fèves (rue aux); layetier; musicien
    - DESPORTES (François) Peintre § Mariage de Gilbert GOBLET, marchand bonnetier bourgeois de Paris, demeurant rue Saint-Denis au coin de la rue des Lombards, en présence de. .. allié, 28 décembre 1698; MC/ET/XXXIV/297
      contrat de mariage; Desportes, François
    - PEINTRE DESPORTES (François) § Mariage en présence de..., 28 décembre 1698; MC/ET/XXXIV/297
  - Minutes. 1699, janvier - 1699, février, janvier 1699 - février 1699; MC/ET/XXXIV/298
    - MEUNIER (Daniel) charpentier à Versailles § Mariage de Jean-Baptiste LAURENS, charpentier à Paris, en présence de. .., ami., 3 mai 1698; MC/ET/XXXIV/298
  - Minutes. 1699, mars - 1699, mai, mars 1699 - mai 1699; MC/ET/XXXIV/299
    - § Partage des biens de la succession de Sa Majesté Casimin Marie Reine douanière de Pologne, 28 septembre 1718; MC/ET/XXXIV/299
      partage
  - Minutes. 1699, juin - 1699, juillet, juin 1699 - juillet 1699; MC/ET/XXXIV/300
  - Minutes. 1699, août - 1699, novembre, août 1699 - novembre 1699; MC/ET/XXXIV/301
  - Minutes. 1699, décembre, décembre 1699; MC/ET/XXXIV/302
  - Minutes. 1700, 5 janvier - 1700, 9 janvier, 5 janvier 1700 - 9 janvier 1700; MC/ET/XXXIV/303; Document détérioré.
    - Constitution à Françoise Tranchard, veuve de Jean Despèches, peintre du roi., 9 janvier 1700; MC/ET/XXXIV/303
      Histoire de l'art, 1700-1750, études XIII à XXXIX (env. 7.500 actes), par Mireille Rambaud, 1966-1975 (fichier papier entièrement dématérialisé; voir contexte dans le Plan d’orientation général - Notaires de Paris, guides thématiques du Minutier).
      Date de révision: 2010
      Date de création de la notice: 2008
      constitution de rente; Despèches, Jean; Tranchard, Françoise (16..-1719); peintre
    - Gérard (Charles), marchand orfèvre, rue de Gesvres § Constitution, 9 janvier 1700; MC/ET/XXXIV/303
      constitution de rente; Gérard, Charles
    - Noël (François) maître serrurier à Versailles § Déclaration et désistement, 9 janvier 1700; MC/ET/XXXIV/303
      déclaration; Noël, François
  - Minutes. 1700, 10 janvier - 1700, 31 janvier, 10 janvier 1700 - 31 janvier 1700; MC/ET/XXXIV/304
    - Jobois (Pierre) maçon à Saint Claude § Vente, 20 janvier 1700; MC/ET/XXXIV/304
      acte de vente; Jobois, Pierre
    - Puzin (Jean) Serrurier rue de la Vieille Draperie § Contrat de mariage, 24 janvier 1700; MC/ET/XXXIV/304
      contrat de mariage; Puzin, Jean
    - Puzin (Laurent) serrurier à Vienne en Dauphiné § Mariage du fils de feu .., 24 janvier 1700; MC/ET/XXXIV/304
      contrat de mariage; Puzin, Laurent
  - Minutes. 1700, février - 1700, 12 mars, février 1700 - 12 mars 1700; MC/ET/XXXIV/305
    - Ourry (Louis) maître horloger à Paris § Mariage de la fille de feu .., 6 février 1700; MC/ET/XXXIV/305
      contrat de mariage; Ourry, Louis
    - Babault (Jean), marchand orfèvre, rue des Fossés Saint-Germain-l'Auxerrois § Mariage de .., 6 février 1700; MC/ET/XXXIV/305
      contrat de mariage; Babault, Jean
    - Caillois (Claude) tailleur de pierres rue des Brodeurs § Mariage de .., 14 février 1700; MC/ET/XXXIV/305
      contrat de mariage; Caillois, Claude
    - Baudry (Léonard) maître maçon à Paris § Declaration, 20 février 1700; MC/ET/XXXIV/305
      déclaration; Baudry, Léonard
    - Cornu (Robert), maître peintre, quai de Gesvres § Désistement de bail, 21 février 1700; MC/ET/XXXIV/305
      renonciation; bail; Cornu, Robert
  - Minutes. 1700, 12 mars - 1700, 31 mars, 12 mars 1700 - 31 mars 1700; MC/ET/XXXIV/306
    - Anguerrand (Etienne) relieur doreur à Paris § apprentissage, 14 février 1700; MC/ET/XXXIV/306
      contrat d'apprentissage; Anguerrand, Etienne
    - Nau (Robert), marchand orfèvre, à Paris § Décharge à la veuve de .., 23 mars 1700; MC/ET/XXXIV/306
      décharge; Nau, Robert
  - Minutes. 1700, avril - 1700, juin, avril 1700 - juin 1700; MC/ET/XXXIV/307
    - Contrat de mise en apprentissage de peintre en miniature, pour 3 ans, entre Antoine Duponchet, tailleur d'habits, et Marguerite Chollet, travaillant en peinture, au profit d'Elisabeth Tessier, âgée de 15 ans, nièce d'Antoine, logée, nourrie et blanchie par son maître moyennant 50 livres, payables chaque année., 1er mai 1700; MC/ET/XXXIV/307
      contrat d'apprentissage; Chollet, Marguerite; Duponchet, Antoine; Tessier, Elisabeth; peintre
    - Dargentray (Charles), peintr, à Paris § Mariage de la veuve de .., 9 mai 1700; MC/ET/XXXIV/307
      contrat de mariage; Dargentray, Charles
    - Henault (Georges François), peintre, rue de la Vieille Draperie § Mariage de .., 9 mai 1700; MC/ET/XXXIV/307
      contrat de mariage; Henault, Georges François
    - Inventaire après décès de Claude Pernot, maître peintre et sculpteur, rue des Fossés Saint-Germain-l'Auxerrois., 10 mai 1700; MC/ET/XXXIV/307
      13 tableaux avec sujets.
      inventaire après décès; Fossés-Saint-Germain-l'Auxerrois (rue des); Pernot, Claude; peintre; sculpteur
    - Parent (Augustin) maçon à Druney § Devis et marché (réparations dans une ferme à Druney), 22 mai 1700; MC/ET/XXXIV/307
      devis; marché; Parent, Augustin
    - Ourry (Louis) maître horloger à Paris § Bail par la veuve de .., 19 juin 1700; MC/ET/XXXIV/307
      bail; Ourry, Louis
    - Baudouin (Robert) maître peintre [de l'académie Saint-Luc] au Pont Notre Dame § bail à .., 19 juin 1700; MC/ET/XXXIV/307
      bail; Baudouin, Robert
    - Chollet (Marguerite) travaillant en peinture (miniature) fg. Saint Antoine. § alloué, 1er mai 1760; MC/ET/XXXIV/307
      Chollet, Marguerite
  - Minutes. 1700, juillet - 1700, septembre, juillet 1700 - septembre 1700; MC/ET/XXXIV/308
    - Poulliate (Elie) Serrurier rue de Basfroy § transport de rente, 12 juillet 1700; MC/ET/XXXIV/308
      transport de droits; Poulliate, Elie
    - Petit (Georges) tapissier quai Peletier § Mariage de .., 7 août 1700; MC/ET/XXXIV/308
      contrat de mariage; Petit, Georges
    - Petit (Jacques) marchand tapissier quai Peletier § Mariage du fils de .., 7 août 1700; MC/ET/XXXIV/308
      contrat de mariage; Petit, Jacques
    - Apprentissage de Jacques Cordet, âgé de vingt-deux ans, fils de feu Philippe, marchand mercier à Chaumont, chez Jacques Buret, l'un des vingt-quatre violons ordinaires de la chambre du roi et maître à danser, rue des Marmousets, pour trois ans moyennant 100 livres., 13 août 1700; MC/ET/XXXIV/308
      contrat d'apprentissage; Chaumont (Haute-Marne); Marmousets (rue des); musicien; officier de la Chambre du roi (Ancien Régime); danseur; commerçant
    - Gauffe (Jean) maître menuisier rue de la Vieille Harangerie § quittance, 18 août 1700; MC/ET/XXXIV/308
      quittance; Gauffe, Jean
    - Lemire (Charles) maître horloger rue aux Frères § Mariage de la fille de .., 22 août 1700; MC/ET/XXXIV/308
      contrat de mariage; Lemire, Charles
    - Gauffe (Jean) maître menuisier rue de la Vieille Harangerie § Constitution, 13 septembre 1700; MC/ET/XXXIV/308
      constitution de rente; Gauffe, Jean
  - Minutes. 1700, octobre - 1700, décembre, octobre 1700 - décembre 1700; MC/ET/XXXIV/309
    - Le Camus (Jean) horloger; rue du Harlay § Testament de .., 8 octobre 1700; MC/ET/XXXIV/309
      testament; Le Camus, Jean
    - Le Camus horloger rue du Marlay § Inventaire après décès de .., 12 octobre 1700; MC/ET/XXXIV/309
    - Gaubeche (Gervais) maître tapissier rue Saint Louis § Mariage de .., 8 décembre 1700; MC/ET/XXXIV/309
      contrat de mariage; Gaubeche, Gervais
    - Inventaire après décès d'Hippolyte Ducastel, maître facteur d'orgue, rue Beaubourg, à la requête d'Emerantienne-Marguerite Gigault, sa veuve. En présence de Nicolas Gigault, organiste de Saint-Nicolas-des-Champs, son beau-père, rue Saint-Martin.-Tableaux. Vaisselle d'argent. Outils de facteur. Clavecin, épinette.-Parmi les papiers: lettres de maîtrise de faiseur d'instruments; marchés d'orgue pour les Jacobins de la rue Saint-Honoré, pour l'abbaye de Jouarre, pour les chanoines du Mans., 10 décembre 1700; MC/ET/XXXIV/309
      inventaire après décès; Beaubourg (rue); Saint-Nicolas-des-Champs (église); Saint-Martin (rue); Saint-Honoré (rue); Le Mans (Sarthe); Jouarre (Seine-et-Marne); facteur d'instruments de musique; musicien
  - Minutes. 1701, janvier - 1701, mars, janvier 1701 - mars 1701; MC/ET/XXXIV/310
    - Inventaire après décès de Marie Aubert, femme de Nicolas Gigault, organiste de Saint-Nicolas-des-Champs, demeurant rue Saint-Martin, paroisse Saint-Nicolas-des-Champs., 24 janvier 1701; MC/ET/XXXIV/310
      Actes signalés par le personnel du Minutier central des notaires de Paris, 2003-2012 (base de données migrée: voir contexte dans le Plan d’orientation général - Notaires de Paris, guides thématiques du Minutier).
      Date de création de la notice: 2011
      inventaire après décès; Saint-Martin (rue); Saint-Nicolas-des-Champs (paroisse); Aubert, Marie; Gigault, Nicolas; musicien
    - Meniers (Claude) marchand joaillier rue de la Vieille Draperie § bail, 30 janvier 1701; MC/ET/XXXIV/310
      bail; Meniers, Claude
    - Souty (Louis) maître serrurier rue de Bourbon § Mariage de .., 20 mars 1701; MC/ET/XXXIV/310
      contrat de mariage; Souty, Louis
  - Minutes. 1701, avril - 1701, juin, avril 1701 - juin 1701; MC/ET/XXXIV/311
    - Villain (Jean), maître orfèvre, rue de la Vieille Draperie § Convention .., 22 avril 1701; MC/ET/XXXIV/311
      convention; Villain, Jean
    - GODEAU (Gérard) Menuisier § mise en apprentissage du fils de .., 7 mai 1701; MC/ET/XXXIV/311
      contrat d'apprentissage; Godeau, Gérard
    - Menuisier (apprentissage de) § Mise en apprentissage de Godeau (Joseph), âgé de 18 ans pour 6 ans chez Desvignes (Pierre), qui le nourrit logé, couche moyennant 300 livres., 7 mai 1701; MC/ET/XXXIV/311
      contrat d'apprentissage; Godeau, Joseph; Desvignes, Pierre
    - DESVIGNES (Pierre) Maître menuisier Saint-Pierre aux boeufs § Mise en apprentissage chez .., 7 mai 1701; MC/ET/XXXIV/311
      contrat d'apprentissage; Desvignes, Pierre
    - LEVEILLÉ (Charles) Fondeur Rue de la Pelleterie § Obligation rapportée, 21 juin 1701; MC/ET/XXXIV/311
      obligation; Leveillé, Charles
    - Delaboconnière (Paul), peintre des bâtiment du roi, rue Saint-Antoine § Testament de la femme de .., 30 juin 1701; MC/ET/XXXIV/311
      testament; Delaboconnière, Paul
  - Minutes. 1701, juillet - 1701, septembre, juillet 1701 - septembre 1701; MC/ET/XXXIV/312
    - GODART (Louis) Architecte Rue de la Heaumerie § Constitution de rente, 4 juillet 1701; MC/ET/XXXIV/312
      constitution de rente; Godart, Louis
    - Bonnestrenne (Charles), marchand orfèvre, quai des Orfèvres § Atermoiement .., 14 juillet 1701; MC/ET/XXXIV/312
      accord; Bonnestrenne, Charles
    - JAMET (Nicolas) Maître maçon Rue du Cimetière § Attermoyement .., 31 juillet 1701; MC/ET/XXXIV/312
      Jamet, Nicolas
    - OURRY (Louis) maître Horloger quai des Orfèvre § titre nouvel .., 1er août 1701; MC/ET/XXXIV/312
      titre nouvel; Ourry, Louis
    - Babault (Jean), orfèvre, quai des Orfèvres § Titre nouvel .., 1er août 1701; MC/ET/XXXIV/312
      titre nouvel; Babault, Jean
    - DONEMO (François) Maître doreur et relieur Paroisse Saint-Hilaire § Mise en apprentissage chez .., 2 août 1701; MC/ET/XXXIV/312
      contrat d'apprentissage; Donemo, François
    - MONGLAR (Pierre), Maître peintre, Paroisse de la Madeleine § Mariage de .., 16 août 1701; MC/ET/XXXIV/312
      contrat de mariage; Monglar, Pierre
    - SOUTY (Louis) Maître Serrurier Rue de Bourbon § mise en apprentissage chez .., 6 septembre 1701; MC/ET/XXXIV/312
      contrat d'apprentissage; Souty, Louis
    - SERRURIER (apprentissage) § mise en .. de QUENOT (Louis) âgé de 16 ans pour 5 ans chez SOUTY (Louis) qui le nourrit, logé, couche, blanchi s.d.d., 6 septembre 1701; MC/ET/XXXIV/312
      contrat d'apprentissage
    - BEZENET (Thomas) Marchand fabriquant d'étoffes d'or et d'argent § Constitution de rente à sa veuve Catherine Haye, 6 février 1721; MC/ET/XXXIV/312
      constitution de rente; Bezenet, Thomas
  - Minutes. 1701, octobre - 1701, décembre, octobre 1701 - décembre 1701; MC/ET/XXXIV/313
    - Contrat de mise en apprentissage pour 4 ans et 6 mois, de François Barrois, âgé de 17 ans, chez Nicolas Martinière, peintre en émail., 22 octobre 1701; MC/ET/XXXIV/313
      Alloué.
      contrat d'apprentissage; Barrois, François; Martinière, Nicolas; peintre; décorateur
    - MARTINIERE (Nicolas) peintre en émail Rue du Harlay § Alloué avec .., 22 octobre 1701; MC/ET/XXXIV/313
      Martinière, Nicolas
    - TEINTURIER (Jean) Cizeleur Rue de la Vannerie § Déclaration, 24 octobre 1701; MC/ET/XXXIV/313
      déclaration; Teinturier, Jean
    - DUVAL (Jean) maître tapissier Rue de la Vieille Draperie § Mariage .., 20 novembre 1701; MC/ET/XXXIV/313
      contrat de mariage; Duval, Jean
    - Villain (Jean), orfèvre, rue de la Vieille Draperie § Transaction .., 20 novembre 1701; MC/ET/XXXIV/313
      accord; Villain, Jean
    - Obligation rapportée concernant Antoine Hébert, peintre ordinaire du roi, rue des Barres., 23 novembre 1701; MC/ET/XXXIV/313
      obligation; Barres (rue des); Hébert, Antoine; peintre
  - Minutes. 1702, janvier - 1702, mars, janvier 1702 - mars 1702; MC/ET/XXXIV/314
    - DAGNEAUX (Gabriel) menuisier Rue Royale § Transaction .., 28 janvier 1702; MC/ET/XXXIV/314
      accord; Dagneaux, Gabriel
    - JASSEN (Jean) Maçon faubourg Saint-Jacques § mariage du fils de .., 29 janvier 1702; MC/ET/XXXIV/314
      contrat de mariage; Jassen, Jean
    - JASSEN (Sébastien) Maçon faubourg Saint Jacques § Mariage de .., 29 janvier 1702; MC/ET/XXXIV/314
      contrat de mariage; Jassen, Sébastien
    - JOLIVET (Mathurin) maître maçon Rue du Petit Moine § Union des créanciers, 10 février 1702; MC/ET/XXXIV/314
      Jolivet, Mathurin
    - LAVERDIN (Nicolas) Maître menuisier paroisse Saint-Eustache § Mariage de .., 26 février 1702; MC/ET/XXXIV/314
      contrat de mariage; Laverdin, Nicolas
  - Minutes. 1702, avril - 1702, juin, avril 1702 - juin 1702; MC/ET/XXXIV/315
    - RIOLÉ (Florimon) Horloger du Roi Place Dauphine § Quittance .., avril 1702; MC/ET/XXXIV/315
      quittance; Riolé, Florimon
    - MARLET (Georges) émailleur; Paroisse Saint-Jacques-de-la-Boucherie § Bail, 22 avril 1702; MC/ET/XXXIV/315
      bail; Marlet, Georges
    - ESNAULT (François), Peintre, Rue Vieille draperie § Inventaire après décès de la femme de .., 2 mai 1702; MC/ET/XXXIV/315
      inventaire; Esnault, François
    - LAIGUILLON (Pierre) Maître tapissier Rue de la Mortellerie § Testament .., 5 mai 1702; MC/ET/XXXIV/315
      testament; Laiguillon, Pierre
    - LEGRIX (Gabriel) Fondeur Rue de la Vieille draperie § Mariage de .., 21 mai 1702; MC/ET/XXXIV/315
      contrat de mariage; Legrix, Gabriel
    - DENIZET (Claude) Maître fondeur Rue de la Vieille draperie § Mariage de la fille de .., 21 mai 1702; MC/ET/XXXIV/315
      contrat de mariage; Denizet, Claude
    - LEFEFVRE (Etienne) Maçon Rue de la Bûcherie § Mariage de .., 4 juin 1702; MC/ET/XXXIV/315
      contrat de mariage; Lefefvre, Etienne
    - GAUTHIER (François) Maître menuisier Rue de Clery § quittance .., 11 juin 1702; MC/ET/XXXIV/315
      quittance; Gauthier, François
    - FIQUET (Etienne) Sculpteur Rue Neuve de Cléry § Quittance donné par la veuve de .., 11 juin 1702; MC/ET/XXXIV/315
      quittance; Fiquet, Etienne
    - FIQUET (Etienne) Sculpteur NO de Bonne Nouvelle § Mise en apprentissage de la fille de .., 24 juin 1702; MC/ET/XXXIV/315
      contrat d'apprentissage; Fiquet, Etienne
    - TERINE (Guillaume) Maître Sculpteur Rue de Bourbon § Mise en apprentissage chez .., 27 juin 1702; MC/ET/XXXIV/315
      contrat d'apprentissage; Terine, Guillaume
  - Minutes. 1702, juillet - 1702, septembre, juillet 1702 - septembre 1702; MC/ET/XXXIV/316
    - Inventaire après décès d'Anne Delespine, épouse de Jérémie Collé, trésorier du sceau de la chancellerie du Palais, rue du Four (maison à Passy)., 20 juillet 1702; MC/ET/XXXIV/316
      Tableaux dans la manière de Loire, copies, dans le goût.
      inventaire après décès; Four (rue du); Passy (ancienne commune); Collé, Jérémie; Delespine, Anne; trésorier
    - Daustel (Guillaume) marchand joaillier quai de la Mégisserie estime les tableaux, bijoux etc. § Inventaire, 20 juillet 1702; MC/ET/XXXIV/316
      inventaire; Daustel, Guillaume
    - Jallivet (Pierre) maître serrurier rue au Maire § Constitution, 27 juillet 1702; MC/ET/XXXIV/316
      constitution de rente; Jallivet, Pierre
    - Titre nouvel concernant Claude Audran, peintre du roi, rue Thévenot., 3 août 1702; MC/ET/XXXIV/316
      titre nouvel; Thévenot (rue); Audran, Claude (1658-1734); peintre
    - Clément (Pierre), marchand orfèvre, sur le Pont au Change § Transport de rente, 3 août 1702; MC/ET/XXXIV/316
      transport de droits; Clément, Pierre
    - Thomas (Hiérosme) maître potier d'étain rue de la Monnaie § Constitution, 11 août 1702; MC/ET/XXXIV/316
      constitution de rente; Thomas, Hiérosme
    - Foyer (Nicolas) cartier graveur rue Saint-Germain-l'Auxerrois § Mariage de .., 13 août 1702; MC/ET/XXXIV/316
      contrat de mariage; Foyer, Nicolas
    - Depoix (Germain) maître tapissier rue Neuve Saint Martin § Mariage de .., 13 août 1702; MC/ET/XXXIV/316
      contrat de mariage; Depoix, Germain